臺灣桃園地方法院刑事判決　　　　　　　　　　　　　九十年度易字第一八七六號
　　公　訴　人　臺灣桃園地方法院檢察署檢察官
　　被　　　告　丁○○
　　被　　　告　甲○
右列被告因違反著作權法案件，經檢察官提起公訴（八十九年度偵字第一七三三九號
、九十年度偵緝字第四○一號、九十年度偵字第一一九六三號）及移送併辦（九十年
度偵字第一三六○九號），本院判決如左：
    主  文
丁○○共同連續以明知為侵害著作權之物而意圖營利而交付之方法侵害他人之著作權
，累犯，處有期徒刑伍月，如易科罰金，以佰元折算壹日。
甲○共同連續以明知為侵害著作權之物而意圖營利而交付之方法侵害他人之著作權，
處有期徒刑參月，如易科罰金，以佰元折算壹日，緩刑貳年。
扣案之擅自重製影音光碟片「另一個天堂」壹套（捌片）沒收。
    事  實
一、丁○○於民國八十六年九月三日因違反槍砲彈藥刀械管制條例案件經台灣高等法
    院判處有期徒刑三月確定，八十六年十月二十七日易科罰金執行完畢。甲○無犯
    罪前科。丁○○於八十八年底以光典資訊有限公司業務部銷售人員之名義，從事
    日劇影音光碟片銷售業務，明知日劇「另一個天堂」係日本ＹＡＮＧ．ＥＮＴＥ
    ＲＰＲＩＳＥ株式會社享有著作權之錄影視聽著作，而「另一個天堂」影音光碟
    片第一卷（第一集）在日本首次發行日期為西元二○○○年（即民國八十九年）
    四月二十八日，第二卷（第二、三、四集）在日本首次發行日期為西元二○○○
    年六月七日，第三卷（第五、六、七集）在日本首次發行日期為西元二○○○年
    六月二十一日，第四卷（第八、九集）在日本首次發行日期為西元二○○○年七
    月五日，第五卷（第十、十一集）在日本首次發行日期為西元二○○○年七月十
    九日，全部授權華哥多媒體科技股份有限公司於八十九年七月一日在台上市享有
    重製權、發行權、出租權及出售權，華哥多媒體科技股份有限公司（以下簡稱華
    哥公司）則於八十九年八月三日發行，猶基於意圖營利之概括犯意，自八十九年
    八月三日起至同年十、十一月間止，多次在台北市光華商場向年籍、姓名均不詳
    綽號「小鍾」之男子，以每部（八片）新台幣（下同）三百元之代價，販入未經
    日本ＹＡＮＧ．ＥＮＴＥＲＰＲＩＳＥ株式會社或華哥公司授權或同意而擅自重
    製之日劇「另一個天堂」盜版影音光碟片後，旋即拿到桃園縣境內楊梅鎮○○路
    二五九號「彤彩音樂坊」（營利事登記證係「采新唱片行」）等各唱片行，以寄
    賣之方式，與「彤彩音樂坊」老板甲○等各唱片行之負責人基於犯意聯絡，約定
    每部底價三百五十元，加價五十元出售，加價之五十元由店家賺取，將「另一個
    天堂」擅自重製之影音光碟片陳列架上，以每部四百元之價格，連續販賣交付予
    不特定之顧客，而自八十七年五月十八日起頂下楊梅鎮○○路二五九號「彤彩音
    樂坊」營業之甲○，於八十八年底即在所經營之「彤彩音樂坊」陳列販賣丁○○
    拿至該店寄賣之日劇影音光碟片，明知丁○○所提供寄賣之「另一個天堂」影音
    光碟片係未經著作權人日本電視台ＴＢＳ東京放送株式會社或華哥公司授權或同
    意而擅自重製之盜版影音光碟片，猶與丁○○基於意圖營利之犯意聯絡，且基於
    概括之犯意，約定每一部（八片）底價新臺幣（下同）三百五十元，售價四百元
    ，價差五十元由甲○賺取之方式，於八十九年八月三日以後將丁○○送至「彤彩
    音樂坊」寄賣之「另一個天堂」擅自重製之影音光碟片陳列架上，以每套（八片
    ）四百元之價格，連續販賣交付予不特定之顧客，侵害日本ＹＡＮＧ．ＥＮＴＥ
    ＲＰＲＩＳＥ株式會社或華哥公司之著作權，嗣於八十九年十月七日「華哥公司
    」市場調查人員發現「彤彩音樂坊」陳列擅自重製之「另一個天堂」影音光碟片
    前往桃園縣警察局楊梅分局報案，經警向台灣桃園地方法院檢察署檢察官聲請搜
    索票於八十九年十一月十五日傍晚七時三十分許前往「彤彩音樂坊」搜扣「另一
    個天堂」擅自重製之影音光碟片一部（八片）因而被查獲。
二、案經華哥多媒體科技股份有限公司告訴及桃園縣警察局楊梅分局報請台灣桃園地
    方法院檢察署檢察官偵查、台灣桃園地方法院檢察署檢察官簽分偵查起訴及華哥
    多媒體科技股份有限公司告訴由台灣桃園地方法院檢察署檢察官移送本院併辦審
    理。
        理  由
一、訊據被告丁○○承認自八十七年、八十八年間起在台北光華商場向年籍、姓名均
    不詳綽號「小鍾」之男子販入「小鍾」自行重製之日劇影音光碟片拿到桃園縣境
  內被告甲○所經營之「彤彩音樂坊」等各唱片行寄賣，而警方於右述時、地在被
    告甲○「彤彩音樂坊」查扣之「另一個天堂」影音光碟片係其寄賣等情不諱，而
    被告甲○亦承認於右述時、地在所經營之「彤彩音樂坊」陳列查扣被告丁○○寄
    賣之「另一個天堂」影音光碟片，及每部進價三百五十元，售價四百元，價差五
    十元由其賺取之情不諱，惟二人均否認有何違反著作權法之犯行，被告丁○○辯
    稱「：當時我不知道另一個天堂有版權，我是在光華商場拿的貨，在光華商場有
    很多商店都在販賣，我不曉得是盜版，更不知道華哥公司有版權，因為沒有看到
    華哥他們正版的另一個天堂在販售：」等語，而被告甲○辯稱「：當初我販賣Ｖ
    ＣＤ時，我相信丁○○，他有拿公司名片給我，我也告訴丁○○要拿正版給我，
    且我陳列ＶＣＤ的架子是在大門口，如果我知道這是盜版的，我不會放在大門口
    販售：」等語，經查警方於右述時、地查扣之「另一個天堂」影音光碟片一部（
    八片）均係未經著作權人日本ＹＡＮＧ．ＥＮＴＥＲＰＲＩＳＥ株式會社或經授
    權而享有重製權、發行權、出租權及出售權之華哥多媒體科技股份有限公司授權
    或同意而擅自重製之影音光碟片一節，已據華哥多媒體科技股份有限公司之告訴
    代理人戊○○於警訊、乙○○於偵查中、丙○○於本院調查時陳述甚詳，並有影
    視市場報告表影本一紙（八十九年度偵字第一七三三九號卷第三十五頁正）、現
    場搜證照片五張（八十九年度偵字第一七三三九號卷第六十五頁正、反面）在卷
    可稽，與擅自重製之「另一個天堂」影音光碟片壹部（八片）扣案為證。又按外
    國人之著作於中華民國管轄區域內首次發行，或於中華民國管轄區域外首次發行
    後三十日內在中華民國管轄區域內發行，且該外國人之本國，對中華民國人之著
    作，在相同情形下亦予保護，經查證屬實者，得依著作權法享有著作權，著作權
    法第四條第一款訂有明文。又在伯恩或世界著作權公約會員國境內首次發行之著
    作，於首次發行一年內由我國人以書面協議取得專有權利，且該著作已在我國或
    美國對公眾流通者，依北美事務協調委員會與美國在台協會著作權之保護規定，
    第一條第四項規定，亦受我國著作權法之保護，查本件「另一個天堂」影音光碟
    片第一卷（第一集）在日本首次發行日期為西元二○○○年（即民國八十九年）
    四月二十八日，第二卷（第二、三、四集）在日本首次發行日期為西元二○○○
    年六月七日，第三卷（第五、六、七集）在日本首次發行日期為西元二○○○年
    六月二十一日，第四卷（第八、九集）在日本首次發行日期為西元二○○○年七
    月五日，第五卷（第十、十一集）在日本首次發行日期為西元二○○○年七月十
    九日，全部授權告訴人華哥多媒體科技股份有限公司於八十九年七月一日在台上
    市，告訴人華哥多媒體科技股份有限公司則於八十九年八月三日發行，有告訴人
    華哥多媒體科技股份有限公司提出之行政院新聞局錄影節目審查合格證明書、授
    權書、日本原產地證明書、統一發票十一紙（八十九年度偵字第一七三三九號號
    卷第六十七頁正面，二張，九十年度偵字第四六九三號卷九張）、請款單五十張
    （八十九年度偵字第一七三三九號卷第九十四頁至一一五頁，五十張）銷售單八
    張（八十九年度偵字第一七三三九號卷第九十六頁正面、第一○九頁正面，二張
    ，九十年度偵字第四六九三號卷，六張）等附卷可稽，「另一個天堂」之錄影著
    作自應受我國著作權法之保護，雖被告丁○○於九十年五月二十三日偵查中供稱
    「：另一個天堂我在八十九年五月我有回收：」等語，而被告甲○迭次於九十年
    十月四日、九十一年一月七日本院調查時稱「：（何時開始在彤彩陳列另一個天
    堂ＶＣＤ販售？）八十九年五月中旬是丁○○送到店裡寄賣的。：（丁○○總共
    送幾套另一個天堂到彤彩寄賣？）只有一套。（八十九年十月十五日下午四點四
    十分在彤彩音樂坊查扣之另一個天堂ＶＣＤ來源）丁○○八十九年五月份給我的
    ，就是寄賣的那套：」、「：（八十九年十月十五日警察到你店裡查扣的另一個
    天堂ＶＣＤ陳列多久了？）八十九年五、六月間陳列的，是丁○○送過來的：」
    ，惟查被告甲○否認被告丁○○上開所稱於八十九年五月有回收寄賣「另一個天
    堂」影音光碟片之詞，且被告丁○○嗣於本院調查、審理時亦坦認扣案之「另一
    個天堂」日劇影音光碟片確係其寄賣無誤，又被告甲○於九十年十月四日、九十
    一年五月三日本院調查審理時稱「：問（寄賣方式？）售價三百五十元，我賺五
    十元，利潤不到二成，賣出才可賺到錢：（八十九年五月份丁○○送幾套日劇到
    彤彩音樂坊？）有好幾套，但是都是不同片名的日劇，每種片名的日劇都是一套
    ：」（九十年十月四日）、「（與丁○○多久結算一次帳？）每個月結一次帳，
    他是寄賣的方式：（多久退貨一次？）每個月結帳時，比較滯銷的就退貨，都由
    丁○○全權處理：覺得片子賣不出去就退貨給丁○○，或者丁○○自己認為那部
    片子賣不出去，他主動退貨：」等，經檢閱八十九年十二月十八日偵查時被告甲
    ○當庭呈送之被告丁○○寄賣影音光碟片之請款單影本五紙（八十九年度偵字第
    一七三三九號卷第八十頁至第八十四頁），該五紙請款單分別係八十九年一月三
    十日、八十九年二月二十五日、八十九年四月二十五日、八十九年五月二十五日
    、八十九年八月二十五日，每張請款單原請款數額分別係一萬六千八百元、二萬
    八千元、二萬三千三百元、二萬六千八百元、二萬一千四百九十元，每一張所記
    載之實收數額則係六千六百五十元、一萬四千元、五千二百元、七千六百八十元
    、三千五百八十元，貨物品名均有編號，且記載之金額均為上千元「最低一○五
    ○元」至上萬元「最高一七一○○元」以上，有上開請款單五紙可稽，是知被告
    丁○○在彤彩音樂坊寄賣之日劇，每月退貨之片數甚多，被告甲○稱查扣之「另
    一個天堂」影音光碟片係被告丁○○於八十九年五月間拿到店裏寄賣陳列片架上
    迄至八十九年十月十五日猶未賣出之詞殊難採信，是知被告甲○確有將被告丁○
    ○寄賣之「另一個天堂」影音光碟片販賣交付予顧客，且次數非僅一次，而被告
    丁○○嗣於九十一年五月三日本院審理時所稱「：當初我買了五套，除了在采新
    唱片行寄賣之外，尚寄賣在桃園縣其他唱片行：」等，亦係避重就輕之詞，不足
    採信，末查扣案之「另一個天堂」影音光碟片封面並未如正版封面上有新聞局送
    審字號、發行公司名稱、及防偽雷射線，業經本院於九十年十一月九日當庭勘驗
    比對並提示予被告丁○○、甲○比對在案，為被告丁○○、甲○二人所不爭執，
    確認為盜版侵害著作權之物，又「另一個天堂」影音光碟片提供予店家販售之價
    格為一套一千九百元（十一集，每一集一千三百元），此亦據華哥公司告訴代理
    人丙○○於九十年十月四日本院調查陳述甚詳，而被告丁○○以顯低於上開價格
    之每一部底價三百五十元，加價五十元寄賣，被告甲○自八十七年五月十八日起
    即經營「彤彩音樂坊」販賣錄音帶、錄影帶及音樂光碟及影音光碟，對於所販賣
    之之錄音帶、錄影帶、音樂光碟、影音光碟之是否經合法授權重製及正、盜版品
    之價格應能加以辨識，況其於九十年十月四日本院調查時供稱「：ＣＤ部分廠商
    有振昇、卓爾、爾階、華哥，他們都是正廠的音樂公司經銷商，ＶＣＤ部分的廠
    商，日劇是丁○○、洋片是華哥、爾階、吉星、千淇，ＫＴＶ有許多家，都是正
    規廠商：我接下店一年多後，因日劇盛行，是他自己來推銷，我有懷疑他的合法
    性，他說保證合法，有公司經營：（丁○○寄賣日劇ＶＣＤ有無拿出公司執照或
    其他來源證明給你看？）他只有拿一張名片：」等，又被告丁○○於九十一年五
    月三日本院審理時自承「：（小鍾有無告訴你他出售的日劇ＶＣＤ來源？）他說
    是錄日本的電視，他再翻譯打字幕上去：（小鍾有無告訴你他有經過日劇發行人
    授權？）沒有，他跟我說日劇都沒有版權：」，並稱「：（當初你如何告訴甲○
    ，你賣給她的日劇來源？）她沒有問，我也沒有說：」，益徵被告丁○○、甲○
    二人知悉所陳列販賣交付予不特定顧客之「另一個天堂」之影音光碟片係未經授
    權擅自重製之盜版著作物；綜上所述，被告丁○○、甲○二人上開辯解均係卸責
    之詞，不足採信，本件事證明確，被告丁○○、甲○二人犯行已堪認定。
二、核被告丁○○、甲○二人所為，均係違反著作權法第八十七條第二款明知為侵害
    著作權之物，意圖營利而交付之規定，皆應依同法第九十三條第三款論處。被告
    丁○○與甲○二人就前開意圖營利而交付侵害他人著作權之盜版影音光碟片之犯
    行，有犯意聯絡，為共同正犯。又公訴人認被告甲○所為係意圖營利而陳列侵害
    他人著作權之物，經查被告甲○已有將被告丁○○寄賣之「另一個天堂」影音光
    碟片販賣交付予顧客，是其所為係犯意圖營利而交付侵害他人著作權之盜版影音
    光碟片，被告丁○○、甲○二人先後多次犯行，時間緊接，犯罪構成要件相同，
    顯係基於概括犯意反覆而為，皆應依刑法第五十六條連續犯規定論以一罪，並加
    重其刑。另公訴人雖僅就被告甲○於八十九年十月十五日下午七時三十分許在上
    址「彤彩音樂坊」為警查獲意圖營利而陳列未經授權之「另一個天堂」影音光碟
    片之犯行起訴，然前揭論罪科刑部分與檢察官起訴部分有連續犯之裁判上一罪關
    係，為起訴效力所及，本院自應併予審究。被告丁○○、甲○二人於行為後，刑
    法第四十一條將原「犯最重本刑為三年以下有期徒刑以下之刑之罪，而受六月以
    下有期徒刑或拘役之宣告，因身體、教育、職業或家庭之關係，執行顯有困難者
    ，得以一元以上三元以下折算一日，易科罰金」之規定，於九十年一月四日修正
    為刑法第四十一條第一項前段，修正後之新規定為「犯最重本刑為五年以下有期
    徒刑以下之刑之罪，而受六個月以下有期徒刑或拘役之宣告，因身體、教育、職
    業、家庭之關係或其他正當事由，執行顯有困難者，得以一元以上三元以下折算
    一日，易科罰金」，上開修正後之新規定已於九十年一月十日經總統公布，而於
    同年一月十二日生效施行，是被告丁○○、甲○行為後法律已有變更，經比較新
    舊法之結果，修正前後之規定對其二人利益輕重相等，應依刑法第二條第一項前
    段之規定，適用修正後之法律。被告丁○○於八十六年九月三日因違反槍砲彈藥
    刀械管制條例案件經台灣高等法院判處有期徒刑三月確定，八十六年十月二十七
    日易科罰金執行完畢，有臺灣桃園地方法院檢察署刑案資料查註記錄表、臺灣高
    等法院被告全國前案紀錄表及臺灣高等法院檢察署刑案紀錄簡覆表在卷可認，五
    年內再犯本件有期徒刑以上之罪，為累犯，應依刑法第四十七條規定加重其刑，
    並遞加之。爰分別審酌被告丁○○、甲○之素行、犯罪動機、目的、手段、查扣
    之重製電影光碟片數量、所生危害及犯後態度等一切情狀，分別量處如主文所示
    之刑，並均諭知易科罰金之折算標準。末查被告甲○前未曾受有期徒刑以上刑之
    宣告，有臺灣桃園地方法院檢察署刑案資料查註紀錄表、臺灣高等法院被告全國
    前案記錄表及臺灣高等法院檢察署刑案紀錄簡覆表在卷可稽，此次一時失慮，偶
    罹刑典，經此偵審教訓，應知警惕而無再犯之虞，本院因認暫不執行其刑為當，
    爰併宣告緩刑二年，用啟自新。扣案之「另一個天堂」之擅自重製影音光碟片一
    部（八片）係被告丁○○所有，已據被告丁○○、甲○二人供明在卷，且係供犯
    罪所用之物，應依刑法第三十八條第一項第二款規定，宣告沒收之。
據上論斷，應依刑事訴訟法第二百九十九條第一項前段，著作權法第九十三條第三款
、第八十七條第二款，刑法第二條第一項前段、第十一條前段、第二十八條、第五十
六條、第四十七條、第七十四條第一款、修正後第四十一條第一項前段、第三十八條
第一項第二款，罰金罰鍰提高標準條例第二條，判決如主文。
本案經檢察官崔秉君到庭執行職務
中      華      民      國    九十一    年      五      月     十七     日
                                臺灣桃園地方法院刑事第五庭
                                      法  官    林  婷  立
右正本證明與原本無異。
如不服本判決，應於判決送達後十日內向本院提出上訴狀( 應附繕本 )，上訴於
臺灣高等法院。
                                      書記官    黃  子  祝
中      華      民      國    九十一    年      六      月      三      日
附論罪科刑依據之法條：
著作權法第九十三條第三款：
有左列情形之一者，處二年以下有期徒刑，得併科新臺幣十萬元以下罰金：
三、以第八十七條各款方法之一侵害他人之著作權者。
著作權法第八十七條第二款：
有左列情形之一者，除本法另有規定外，視為侵害著作權或製版權：
二  明知為侵害著作權或製版權之物而散布或意圖散布而陳列或持有或意圖營利而
   交付者。
